【裁判字號】    90,交易,163
【裁判日期】    901219
【裁判案由】    過失傷害
【裁判全文】
臺灣彰化地方法院刑事判決                          九十年度交易字第一六三號
    公  訴  人  臺灣彰化地方法院檢察署檢察官
    被      告  己○○
右列被告因過失傷害案件，經檢察官提起公訴（九十年度偵字第二一０四號），本院
判決如左：
    主  文
己○○因過失傷害人致重傷，處有期徒刑陸月，如易科罰金，以參佰元折算壹日。
    事  實
一、己○○於民國九十年一月二十七日二十二時五十分許，駕駛車牌號碼ＭＺ─三八
    九九號自小客車，沿彰化縣田尾鄉○○路由西往東方向行駛，於行經公園路與張
    厝巷無號誌交岔路口時，其應注意減速慢行，作隨時停車之準備，及時速不得超
    過四十公里，而依當時天候雖雨、然夜間有照明、路面無缺陷無障礙物等情形，
    並無不能注意之情事，其竟疏於注意減速慢行至可隨時停車之程度，並以超過速
    限之五十公里時速行經上開交岔路口，適有甲○○駕駛車牌號碼ＱＵ─０九七一
    自小客車，附載丁○○、戊○○、丙○○，沿張厝巷由北往南方向行駛，於行經
    上開交岔路口時，亦疏未注意其為左方車，應暫停讓右方車先行，以致二車相撞
    ，丁○○因而受有頸椎損傷致下肢軀幹無法主動移位之重傷害；戊○○、丙○○
    則分別受有頭部外傷、左耳擦傷及頭部外傷等普通傷害。己○○並於員警到場處
    理時自首。
二、案經丁○○之夫甲○○及丙○○之母戊○○訴由彰化縣警察局北斗分局報告臺灣
    彰化地方法院檢察署檢察官偵查起訴。
    。
    理  由
一、訊據被告己○○固對右開時、地與告訴人甲○○發生碰撞不諱，惟矢口否認伊有
    過失，辯稱: 是對方的車擦撞伊車前方，非伊撞對方，且是對方的車自己撞到電
    線桿受傷的云云。經查，被告所駕駛之ＭＺ─三八九九號車，係左前方保險桿處
    受損，告訴人甲○○駕之ＱＵ─０九七一號車係右後車輪處受創，及行李箱左後
    側凹陷隆起，此均有警卷捉照片可稽，配合道路交通事故調查報告表之肇事後現
    場狀況，顯見係於路口當時，被告之車左前端先撞擊訴人甲○○之車右後方（被
    告之車輛因保險桿部分較硬，故無嚴重凹損，而告訴人之車輛右後車輪處則受損
    嚴重）致訴人甲○○之車除仍向原方向前駛外復受創向左側偏斜而再撞及電線桿
    無訛；遞查，被告右後車輪剎車痕長達十四點八公尺、左後車輪剎車痕長達八點
    三公尺等情，除道路交通事故調查報告表記載明確外，復經證人即至現場製作調
    查報告表之員警乙○○到院證陳無誤，對照一般公路剎車距離、行車速度對照表
    ，告當時車速應在時速四十公里以上，有逾該路段時速四十公里公里之限制，且
    行至路口未減速慢行、小心通過；再查，證人乙○○復證陳，肇事該路段約呈二
    十度彎曲，由告訴人甲○○之車行進方向，若於路口有暫停，當應可看到被告之
    車駛來等語，是告訴人甲○○當時若有確時停車查看，待確無其他車輛通過該路
    口再前行，當亦不致發生碰撞；按汽車行至無號誌交岔路口時，其應減速慢行，
    作隨時停車之準備，其為左方車，亦應暫停，讓右方車先行，及在市區道路行駛
    ，時速不得超過四十公里，道路交通安全規則第九十三條第一項第一、四款、第
    一百零二條第一項第二款分別定有明文，被告與告訴人顯均違反上開交通安全規
    則，且依當時路況，被告及告訴人甲○○又無不能注意之情形，竟均疏不注意以
    致肇事，雙方均有過失，且被告未減速通過該無號誌交岔路口，應為肇事次因、
    告訴人甲○○行經該無號誌交岔路口，左方車未讓右方車先行應為肇事主因，台
    灣省車輛行車事故覆議鑑定委員會亦同此認定；末查，被害人丁○○因而受有頸
    椎損傷致下肢軀幹無法主動移位之重傷害，及告訴人戊○○、丙○○則分別受有
    頭部外傷、左耳擦傷及頭部外傷等普通傷害等情，除有彰化基督教醫院診斷書三
    紙附卷可參外，亦有行政院國軍退除役官兵輔導委員會台中榮民總醫院九十年十
    一月十九日九十中榮醫行字第四三七六號函在卷可憑，被告之過失駕駛行為，復
    與被害人三人之受傷間，復具有相當因果關係。本件事證明確，被告犯行堪以認
    定。
二、核被告己○○所為，係犯刑法第二百八十四條第一項前段之過失傷害罪及同條、
    項後段之過失致重傷罪。被告以一駕車肇事行為，同時致被害人三人分別受有重
    傷及普通傷害，為想像競合犯，應從一較重之過失致重傷害罪論處。另被告於員
    警到場處理時自首，業據證人乙○○到庭證述明確，自應依刑法第六十二條前段
    規定減輕其刑。爰酌被告犯罪之動機、目的、手段、所生之危害、告訴人甲○○
    駕車亦同有過失，甚且為主要過失及犯罪後之態度等一切情狀，量處如主文所示
    之刑，並諭知易科罰金之折算標準。
據上論斷，應依刑事訴訟法第二百九十九條第一項前段，刑法第二百八十四條第一項
、第五十五條、第四十一條第一項，罰金罰鍰提高標準條例第一條前段、第二條，判
決如主文。
中    華    民    國    九十    年     十二       月        十九        日
                                臺灣彰化地方法院刑事第一庭
                                    法      官  吳俊螢
右正本證明與原本無異。
如不服本判決，應於送達後十日內向本院提出上訴狀(須附繕本)。
告訴人或被害人對於判決如有不服具備理由請求檢察官上訴者，其上訴期間之計算係
以檢察官收受判決正本之日期為準。
                                    法院書記官
中    華    民    國    八十一    年              月                  日


司法院資訊處製作；財團法人民間司法改革基金會備份。
